臺灣臺北地方法院刑事判決　　　　　　 96年度交易字第392號
公　訴　人　臺灣臺北地方法院檢察署檢察官
被　　　告　乙○○
上列被告因犯過失傷害案件，經檢察官提起公訴（九十六年度偵
字第一一四四六號），嗣於本院準備程序進行中，被告就被訴事
實為有罪之陳述，經本院裁定進行簡式審判程序，判決如下：
    主    文
乙○○因過失傷害人，處有期徒刑月，如易科罰金，以新臺幣
壹仟元折算壹日，減為有期徒刑壹月又拾伍日，如易科罰金，以
新臺幣壹仟元折算壹日。
    犯罪事實
一、乙○○於民國九十五年九月二十六日下午四時四十分許，在
    臺北市大安區○○○路○段二九○號大陸大樓前，欲將其所
    有停放在人行道上之車牌號碼Ｆ七Ｈ—九八六號重型機車行
    駛至車道時，本應注意機車不得在人行道行駛，而依當時為
    天候晴，日間有自然光線，路面狀況乾燥、無缺陷，且視距
    良好之水泥人行道，並無不能注意之情事，竟疏未注意，未
    以扶牽方式，直接在人行道上騎乘上開機車，適有甲○○自
    大陸大樓步出人行道，乙○○煞避不及，致使乙○○騎乘之
    重型機車撞擊甲○○，造成甲○○倒地，受有左踝骨折及左
    拇指遠端指節骨折等傷害。嗣經路人報警處理，並於前往處
    理車禍事故之警員曾宏政到達現場處理時在場，且於有偵查
    權限之警員曾宏政未發覺其姓名與犯罪情節之前，主動供出
    自己之年籍與肇事經過而接受裁判。
二、案經甲○○訴由臺北市政府警察局大安分局報請臺灣臺北地
    方法院檢察署檢察官偵查起訴。
    理    由
一、前揭犯罪事實，業據被告乙○○於警詢、偵查及本院審理中
    坦承不諱，核與告訴人甲○○於偵查中以證人身分到庭證述
    情節相符，並有國泰綜合醫院診斷證明書、臺北市政府警察
    局交通警察大隊道路交通事故初步分析研判表、道路交通事
    故現場圖、臺北市政府警察局大安分局交通分隊道路交通事
    故補充資料表、臺北市政府警察局大安分局交通分隊交通事
    故談話紀錄表、道路交通事故調查報告表（一）、（二）、
    臺北市○○○○○道路交通事故肇事人自首情形紀錄表及交
    通事故現場照片等件在卷可稽，足徵被告任意性自白與事實
    相符，應堪採信。按機器腳踏車不得在人行道行駛，道路交
    通安全規則第九十九條第一項第六款定有明文。本件被告為
    重型機車駕駛人，於上開時間、地點，欲將其所有停放在人
    行道上之上開重型機車行駛至車道時，自應注意前揭道路交
    通安全規則之規定，且依當時為天候晴，日間有自然光線，
    路面狀況乾燥、無缺陷，且視距良好之水泥人行道，並無不
    能注意之情事，竟疏未注意，未以扶牽方式，直接在人行道
    上騎乘上開機車，致使其騎乘之重型機車撞擊告訴人，其對
    本件事故之發生有過失甚為明確。又告訴人受有左踝骨折及
    左拇指遠端指節骨折等傷害一節，有告訴人所提出之國泰綜
    合醫院診斷證明書一份在卷可參，而其前開所受之傷害與被
    告之過失間亦有相當因果關係。綜上所述，本件事證明確，
    被告犯行洵堪認定，應依法論科。
二、核被告所為，係犯刑法第二百八十四條第一項前段之過失傷
    害罪。被告為機車駕駛人，行駛人行道，因而致告訴人受有
    傷害，依法應負刑事責任，應依道路交通管理處罰條例第八
    十六條第一項規定，加重其刑至二分之一。又被告於肇事後
    ，警員曾宏政前往現場處理時，在其上開犯行未為任何有偵
    查犯罪職權之公務員已知悉前，不逃避接受裁判而當場向警
    員曾宏政自首，承認其為肇事人一節，有記載被告自首情形
    之臺北市○○○○○道路交通事故肇事人自首情形紀錄表一
    紙附卷可稽，是被告既已向該管公務員申述犯罪事實，而不
    逃避接受裁判，已合於刑法第六十二條前段所定對於未發覺
    之犯罪自首而接受裁判之要件，依該條規定減輕其刑，並依
    法先加後減。爰審酌被告並無前科，素行良好，此有臺灣高
    等法院被告前案紀錄表一份在卷可憑，因一時貪便，疏未遵
    守道路交通安全規則因而肇事，對告訴人所造成之傷害非輕
    ，惟犯罪後坦承犯行，顯有悔悟，然迄今尚未與告訴人就民
    事賠償達成和解等一切情狀，量處如主文所示之刑，並諭知
    易科罰金之折算標準，以資懲儆。查被告係於九十四年四月
    二十四日前犯本件過失傷害犯行，所犯合於中華民國九十六
    年罪犯減刑條例之減刑條件，應依該條例第二條第一項第三
    款、第九條之規定減其宣告刑二分之一，併諭知易科罰金折
    算之標準。
據上論斷，應依刑事訴訟法第二百八十四條之一、第二百七十三
條之一第一項、第二百九十九條第一項前段，刑法第二百八十四
條第一項前段、第六十二條前段、第四十一條第一項前段，道路
交通管理處罰條例第八十六條第一項，刑法施行法第一條之一第
一項、第二項前段，中華民國九十六年罪犯減刑條例第二條第一
項第三款、第七條、第九條，判決如主文。
本案經檢察官陳清茂到庭執行職務
中　　華　　民　　國　九十六　年　　九　　月　 十九 　日
　　　　　　      臺灣臺北地方法院交通法庭
                      法      官  雷淑雯
以上正本證明與原本無異。
如不服本判決，應於判決送達後十日內，向本院提出上訴狀。（
應抄附繕本）。告訴人或被害人如對於本判決不服者，應具備理
由請求檢察官上訴，其上訴期間之計算係以檢察官收受判決正本
之日期為準。
　　　　　　　　　　　書  記  官　胡詩唯
中　　華　　民　　國　九十六　年　　九　　月　 十九 　日
附錄本案所犯法條全文參考法條：
中華民國刑法第二百八十四條
因過失傷害人者，處六月以下有期徒刑、拘役或五百元以下罰金
，致重傷者，處一年以下有期徒刑、拘役或五百元以下罰金。
從事業務之人，因業務上之過失傷害人者，處一年以下有期徒刑
、拘役或一千元以下罰金，致重傷者，處三年以下有期徒刑、拘
役或二千元以下罰金。
